【裁判字號】    95,聲再,406
【裁判日期】    951227
【裁判案由】    侵占等
【裁判全文】
臺灣高等法院刑事裁定                 95年度聲再字第406號
    再審聲請人
    即受判決人 甲○○
上列聲請人因侵占等案件，對於本院95年度上訴字第3132號，中
華民國95年11月21日第二審確定判決（臺灣臺北地方法院95年度
訴字第513號，起訴案號：臺灣臺北地方法院檢察署94年度偵字
第16132號），聲請再審，本院裁定如下：
    主  文
再審之聲請駁回。
    理  由
一、聲請意旨略以：(一)本案於臺北地方法院審理中，檢察官於民
    國95年4月14日庭訊時已表明就犯罪事實「關於背信部分，
    公訴人減縮為被告以萬世達公司名義向科達公司訂貨再賣給
    幼敏公司之間所賺取的差價，績效獎金、佣金部分捨棄」，
    故本案犯罪事實部分在公訴訴究範圍已不存在績效獎金與佣
    金部分，原判決未斟酌上開筆錄之重要證據，仍將績效獎金
    、佣金部分作為背信部分之犯罪事實，顯逾本案訴究範圍。
    (二)聲請人於上訴狀陳明「萬世達公司在與科達公司前後往來
    交易貨款約新台幣（以下同）四百萬元，本案所生糾葛係集
    中於被告於93年1月1日自科達公司離職後所生商業交易紛爭
    ，其爭執金額亦僅有約一百二十萬元。」，原判決附表明細
    逕將被告於93年1月1日離開科達公司後，在被告已非科達公
    司員工之情形下，其後所發生之交易全予列入判決，委難適
    法。據聲請人偵查中提出之薪資所得申報與扣繳憑單資料亦
    係受僱至92年12月31日止，再聲請人寄予告訴人科達公司之
    信文資料，同為公訴人所不爭執之證據資料，亦載明聲請人
    係於92年底離職，足證93年1月1日起聲請人已非告訴人科達
    公司之業務人員，兩方已不存在委託處理事務之關係，然原
    判決所認定之事實顯將聲請人已自告訴人科達公司離職後，
    萬世達公司再向科達公司訂貨之交易資料列為背信之範圍，
    其認事用法顯有違法。聲請人所提關於萬世達公司向科達公
    司訂貨之訂貨單資料，即明原判決附表所認定之背信交易，
    多集中於聲請人93年1月1日離職以後，為此依刑事訴訟法第
    420條第1項第6款、第421條聲請再審云云，並提出一審95
    年4月14日準備程序筆錄、上訴狀、薪資所得申報單、扣繳
    憑單、聲請人寄予告訴人之信函、94年11月11日偵查筆錄、
    萬世達有限公司訂貨單等件為證。
二、按「刑事訴訟法第420條第1項第6款所謂發見確實之新證據
    ，係指該證據當時已經存在，為法院及當事人所不知，事後
    始經發見且必可認為確實足以動搖原確定判決而為受判決人
    有利之判決者而言。」（參照最高法院47年台抗字第110號
    及49年台抗字第72號裁定意旨），如不足以推翻原確定判決
    所憑之證據者，即非上開所謂「確實之新證據」（最高法院
    41年臺抗字第1號、33年臺抗字第70號、49年臺抗字第72號
    判例意旨參照），合先敘明。次按刑事訴訟法第421條規定
    ，不得上訴於第三審法院之案件，除前條規定外，其經第二
    審確定之有罪判決，如就足生影響於判決之重要證據漏未審
    酌者，亦得為受判決人之利益，聲請再審。而所謂漏未審酌
    乃指第二審判決前已發現而提出之證據，未予審酌而言，苟
    被捨棄之證據，已於理由內敘明其捨棄之理由者，即非漏未
    審酌。又所謂重要證據，必須該證據已足認定受判決人應受
    無罪、或免訴、或輕於原審所認定之罪名方可，如不足以推
    翻原審所認定罪刑之證據，即非足生影響於原判決之重要證
    據。另依最高法院89年度台抗字第30號裁定意旨：刑事訴訟
    法第421條所規定因重要證據漏未審酌而聲請再審者，指該
    證據於案情有重要關係且未經審酌者而言，如證據業經法院
    本其自由心證予以取捨及判斷，僅係對此持相異評價，即不
    能以此為由聲請再審。是如當事人所提出之證物，不足以影
    響判決結果，或第二審法院依調查之結果，本於論理法則、
    經驗法則，取捨證據後，認定事實者，則不包括之。
三、經查：(一)本件原確定判決固於事實中敘明，「甲○○可藉此
    方式銷售科達公司如附表一所示產品予幼敏公司，一方面賺
    取科達公司之業務績效獎金（佣金），同時賺取出貨與幼敏
    公司價差金額 (見附表四)，而違背對科達公司之處理事務
    之義務」等語。檢察官於95年4月14日一審臺北地方法院庭
    訊時雖也表明就犯罪事實「關於背信部分，公訴人減縮為被
    告以萬世達公司名義向科達公司訂貨再賣給幼敏公司之間所
    賺取的差價，績效獎金、佣金部分捨棄」，惟查，原確定判
    決認定聲請人任職於科達公司業務經理，一方面賺取公司業
    務績效獎金，一方面又隱瞞其同時為萬世達公司負責人之雙
    重身份，以該公司向科達公司進貨，轉賣予幼敏公司賺取差
    價之不法利益，其有違背任務之行為，致生損害於科達公司
    之利益，聲請人背信之事實，涵蓋賺取公司業務績效獎金（
    佣金）之部分，既與賺取差價部分有背信實質上單純一罪之
    關係，原確定判決併予審理，難認有何違誤。聲請人所提一
    審95年4月14日準備程序筆錄，係原審審理時已存在於一審
    案卷內之證據，為法院及當事人所明知，且不足以推翻原確
    定判決，自非上揭二法條所指發現確實之新證據以及原確定
    判決就足生影響於判決之重要證據漏未審酌。(二)聲請人所提
    92年度薪資所得申報與扣繳憑單資料，僅能證明其在該年度
    聲請人受僱於告訴人科達公司；聲請人所提其寄予告訴人之
    信函，係聲請人之私人信件，均不足證明聲請人自93年起未
    任職告訴人科達公司。
四、綜上所述，本件聲請人所舉聲請再審之理由，核與刑事訴訟
    法第420條第1項第6款、同法第421條規定之再審事由並不相
    符，是本件聲請人之聲請無再審理由，應予駁回。
據上論斷，應依刑事訴訟法第434條第1項裁定如主文。
中    華    民    國    95    年    12    月    27    日
                  刑事第十二庭  審判長法  官  蔡永昌
                                      法  官  施俊堯
                                      法  官  張正亞
以上正本證明與原本無異。
不得抗告。
                                      書記官  鄭信昱
中    華    民    國    95    年    12    月    27    日


司法院資訊處製作；財團法人民間司法改革基金會備份。
